臺灣高等法院臺中分院刑事裁定　　　　 96年度聲再字第197號
再審聲請人
即受判決人　甲○○
上列再審聲請人因妨害風化案件，對於最高法院96年度台上字第
4820號中華民國 96年9月21日確定判決聲請再審，本院裁定如下
：
    主  文
再審之聲請駁回。
    理  由
一、聲請再審意旨略稱：
  (一)鈞院96年上訴字1153號判決認定再審聲請人為水蜜桃小吃部
    負責人顯有未察，因除同案被告李俊玄誣攀再審聲請人為現
    場管理員外，其餘涉案人謝家豪、鐘育民、陳世興、阮水蓮
    、阮芳妝、阮氏娟等皆供稱李俊玄方為實際現場負責人，且
    95年5月7日及同年月13日客人以簽帳方式消費，簽准賒帳者
    乃李俊玄而非再審聲請人，依扣案帳本、記事筆跡、偵訊口
    供應足以調查認定何人係實際現場負責人，但上開判決未就
    筆跡進行勘驗，卻稱此乃再審聲請人卸責之詞。另並無證據
    證明再審聲請人分配店內營收，又有何積極證據能證明其為
    現場負責人。
  (二)96年6月27日夜間23時許，李俊玄率同 8人搭2部自小客車至
    再審聲請人住處，以槍抵住再審聲請人頭部，恫嚇須堅稱為
    現場負責人不得翻供，再審聲請人於同月29日報案， 4日後
    李俊玄又偕同他人攜帶現金 36000元登門向再審聲請人道歉
    ，但再審聲請人不甘再為人頭而將款項退回，李俊玄為何於
    報案後即跪地求饒，而派出所之三聯單為何於報案後遲不開
    出，係經律師催討，方於4個月後之10月1日開出，且案類由
    「持槍恫赫」篡為「恐嚇取財」令人不解，請鈞院併案偵辦
    ，為此聲請再審。
二、按得上訴第三審法院之案件為有罪之判決確定後，為受判決
    人之利益聲請再審，必其聲請之理由合於刑事訴訟法第 420
    條第1項所定情形之一者，始准許之。而刑事訴訟法第420條
    第 1項係規定：有罪之判決確定後，有左列情形之一者，為
    受判決人之利益，得聲請再審︰一原判決所憑之證物已證明
    其為偽造或變造者。二原判決所憑之證言、鑑定或通譯已證
    明其為虛偽者。三受有罪判決之人，已證明其係被誣告者。
    四原判決所憑之通常法院或特別法院之裁判已經確定裁判變
    更者。五參與原判決或前審判決或判決前所行調查之法官，
    或參與偵查或起訴之檢察官，因該案件犯職務上之罪已經證
    明者，或因該案件違法失職已受懲戒處分，足以影響原判決
    者。六因發現確實之新證據，足認受有罪判決之人應受無罪
    、免訴、免刑或輕於原判決所認罪名之判決者。再按所謂確
    實之新證據，須以可認為確實足以動搖原確定判決，而為受
    判決人有利之判決者為限；受判決人因對有利之主張為原審
    所不採，事後提出證明，以圖證實在原審前所為有利之主張
    為真實，據以聲請再審，該項證據既非判決後所發見，顯難
    憑以聲請再審；又發見確實之新證據，係指該證據當時（判
    決前）已存在，為法院及當事人所不知，因未經發現，不及
    調查斟酌，而於事後（判決後）始經發現者而言，且其固非
    以絕對不須經過調查程序為條件，但從證據之本身形式上觀
    察，必須可認為確實足以動搖原確定判決者，如足當之（最
    高法院28年抗字第8號、41年台抗字第1號、49年台抗字第72
    號、50年台抗字第104號等判例可資參照)。
三、查本件再審聲請人所舉聲請再審之理由，並無刑事訴訟法第
    420條第1項第1款至第5款之情形，而再審聲請人所述謝家豪
    、鐘育民、陳世興、阮水蓮、阮芳妝、阮氏娟等皆供稱李俊
    玄方為實際現場負責人，簽准賒帳者亦係李俊玄，本院上開
    判決未就筆跡進行勘驗云云，均非判決後所發見之確實新證
    據，是難憑以聲請再審。又其提出 96年10月1日之報案三聯
    單，僅有報案人姓名等年籍資料及恐嚇取財發生時地，並無
    記載任何犯罪嫌疑人，更無法證明與本案有何關聯或確實足
    以動搖原確定判決。因此本件再審聲請人所為再審之聲請並
    不符合刑事訴訟法第420條第1項之各款情形，是其所為再審
    之聲請，尚屬無據，自應駁回其再審之聲請。
據上論斷，應依刑事訴訟法第434條第1項，裁定如主文。
中　　華　　民　　國　　96　　年　　11　　月　　28　　日
        　　刑事第八庭    審判長法　官  羅  得  村
　　　　　　　　　　　　　　    法　官  劉  榮  服
　　　　　　　　　　　　　　　  法　官  張  靜  琪
上列正本證明與原本無異。
如不服本裁定，得於收受送達後五日內向本院提出抗告書狀 (須
附繕本)。
                                書記官  陳  俞  豪
中　　華　　民　　國　　96　　年　　11　　月　　28　　日
